【裁判字號】    92,交抗,262
【裁判日期】    920625
【裁判案由】    違反道路交通管理處罰條例
【裁判全文】
臺灣高等法院交通事件裁定                        九十二年度交抗字第二六二號
    抗  告  人  甲○○
    即受處分人
右抗告人因違反道路交通管理處罰條例案件，不服臺灣桃園地方法院，中華民國九十
二年二月十日所為裁定（九十一年度交聲字第三四四號），提起抗告，本院裁定如左
：
    主  文
原裁定撤銷，發回台灣桃園地方法院。
    理  由
一、本件原裁定以抗告人即異議人甲○○於九十一年五月十三日二十三時五分許，騎
    乘車牌號碼ＲＶＤ─七○一號輕型機車，在桃園市○○街與安樂街口行駛時，為
    警發現受處分人酒後駕車，經警測試其吐氣所含酒精濃度已達每公升○‧七三毫
    克，桃園縣警察局桃園分局武陵派出所警員趙志強即以異議人違反道路交通管理
    處罰條例第三十五條第一項第一款規定當場製單舉發，而異議人未於應到案日期
    前自行到案，原處分機關乃依道路交通管理處罰條例第三十五條第一項第一款規
    定裁處異議人罰鍰新臺幣四萬五千元，並吊扣駕駛執照十二個月等情，有前揭舉
    發違反道路交通管理事件通知單影本一件及裁決書一件附卷可稽。及訊之異議人
    甲○○固不否認於右揭時地飲酒後坐於機車上之事實，雖矢口否認有何駕駛行為
    ，惟查異議人確有於前揭時、地酒後騎乘車牌號碼ＲＶＤ─七○一號輕型機車，
    經警發現後測試其吐氣所含酒精濃度已達每公升○‧七三毫克等情，業經證人即
    查獲之警員趙志強於本院訊問時到庭證述屬實（見原審九十二年一月二十八日訊
    問筆錄），並有酒精濃度測試表及桃園縣警察局舉發違反道路交通管理事件通知
    單各一紙在卷可稽；再觀之前開酒精濃度測試表上有異議人親自簽名在其上，參
    以異議人為已滿二十五歲之成年人，應有健全之社會知識，對違規者始應負行政
    懲罰，才須在酒精濃度測試表上簽名乙節，當難諉為不知，倘如異議人未酒後駕
    車，焉有甘冒被高額裁罰之負擔，仍在違規單據上簽名之必要？是異議人所稱未
    有駕駛行為云云，核與常理有違，自不足採。至證人呂永洲、楊柏齡到庭雖供稱
    ：其等二人與異議人當時在樓下聊天，異議人所騎機車當時雖已發動，但並未行
    駛即遭警員取締云云，惟查當時已屬深夜，異議人及證人呂永洲、楊柏齡等三人
    又非住於該處，且均供承當日需各自返家等語一致，是以其等三人倘意猶未盡，
    自可在桃園市○○街八十九號二樓繼續把酒言歡，實無下樓後騎於發動之機車上
    聊天之必要，足徵證人所指其等三人當時係在聊天一節，顯屬杜撰，且上開證人
    均為異議人友人，所為證詞難免迥護，均難採信。綜上所述，異議人既有於酒後
    駕車之行為，且其吐氣所含酒精濃度達○‧七三毫克，則原處分機關援引前揭規
    定，而予以裁罰，依法並無不當，本件異議人之異議為無理由，自應予以駁回。
二、抗告意旨略以抗告人與證人呂永洲、楊柏齡等三人在桃園縣桃園市○○街八十九
    號前聊天，該地址為老天祿麵包店，該店負責人蔡武雄確實知道並看到我們三人
    係從他店內二樓麵包工廠下來並坐在機車上聊天，尚未駕駛機車，警察過來時，
    他全程目睹，抗告人沒有駕駛行為，抗告人有關刑法公共危險部分，經台灣桃園
    地方法院檢察署檢察官起訴後，於九十一年十二月十九日經台灣桃園地方法院九
    十一年度交易字第五二○號判決抗告人無罪，請能依事實詳查等。
三、按汽車駕駛人，駕駛汽車經測試檢定有酒精濃度超過規定標準之情形者，處新臺
    幣一萬五千元以上六萬元以下罰鍰，並當場禁止其駕駛及吊扣其駕駛執照一年，
    道路交通管理處罰條例第三十五條第一項第一款定有明文。查抗告人就於前揭時
    地有關之公共危險之刑事案件，業經原審九十一年度交易字第五二○號判決以抗
    告人無駕駛之行為，而為無罪之判決，有抗告人提出之該判決影本在卷可稽，抗
    告人亦稱證人蔡武雄確實知道並看到抗告人與呂永洲、楊柏齡等三人從二樓麵包
    工廠下來並坐在機車上聊天，尚未駕駛機車，警察過來時，蔡武雄全程目睹，抗
    告人沒有駕駛行為等，抗告人是否確無駕駛之行為，是否符合前揭法律之規定，
    非無研求之餘地，抗告人執此抗告，非無理由，應由本院將原裁定撤銷，發回原
    法院詳查，而為妥適之處理。
四、依道路交通管理處罰條例第八十九條，道路交通事件處理辦法第二十六條、刑事
    訴訟法第四百十三條前段，裁定如主文。
中      華      民      國    九十二    年    六     月      二十五  日
                              臺灣高等法院交通法庭
                                  審判長法  官  陳  正  雄
                                        法  官  許  錦  印
                                        法  官  許  宗  和
右正本證明與原本無異。
不得再抗告。
                                        書記官  廖  艷  莉
中      華      民      國    九十二    年    六     月      二十五  日


司法院資訊處製作；財團法人民間司法改革基金會備份。
